臺灣彰化地方法院刑事判決
111年度交易字第3號
公  訴  人  臺灣彰化地方檢察署檢察官
被      告  黃聖傑



上列被告因公共危險案件，經檢察官提起公訴（110年度偵字第1
2521號），被告自白犯罪，本院依簡式審判程序審理，茲判決如
下：
    主    文
黃聖傑犯修正前刑法第一百八十五條之三第一項第一款之服用酒
類駕駛動力交通工具罪，處有期徒刑柒月。
    犯罪事實及理由
一、犯罪事實
    黃聖傑對於因飲酒後而精神狀況不佳反應較為遲緩，無法為
    安全之駕駛已有認識，於民國110年10月8日凌晨0時許起至
    同日凌晨2時許止，在彰化縣○○鄉○○路00號某宮廟內，飲用
    威士忌酒後，而仍有吐氣所含酒精濃度達每公升0.25毫克以
    上之情形，猶在同日上午4時許，駕駛車牌號碼000-0000號
    自用小客車自上址出發前往便利商店。嗣於同日上午4時20
    分許，行經彰化縣伸港鄉彰新路7段與中興路2段之交岔路口
    ，因欲紅燈右轉，為警攔查，因發現其身有酒味，並於同日
    上午4時23分許，對其實施吐氣酒精濃度測試，測得其吐氣
    所含酒精濃度為每公升0.58毫克。
二、證據
  ㈠被告黃聖傑於警詢、偵查及本院審理中之自白。
  ㈡彰化縣警察局道路交通事故當事人酒精測定紀錄表、彰化縣○
    ○○○○○○道路○○○○○○○○○○○路○○○○○○○○○○號查詢汽車駕駛人）
    列印資料等件附卷可佐。
三、論罪科刑
  ㈠按行為後法律有變更者，適用行為時之法律。但行為後之法
    律有利於行為人者，適用最有利於行為人之法律，刑法第2
    條第1項定有明文。查被告行為後，刑法第185條之3業經修
    正，並經總統於111年1月28日以總統華總一義字第11100012
    101號令修正公布施行，同年月30日生效。修正前刑法第185
    條之3第1項之法定刑為2年以下有期徒刑，得併科新臺幣（
    下同）20萬元以下罰金；修正後該條項之法定刑提高為3年
    以下有期徒刑，得併科30萬元以下罰金。經比較新、舊法律
    適用之結果，修正後之處罰條文並無較有利於被告之情形，
    依刑法第2條第1項前段規定，自應適用行為時法即修正前刑
    法第185條之3第1項之規定論處。
  ㈡核被告所為，係犯修正前刑法第185條之3第1項第1款之服用
    酒類駕駛動力交通工具罪。
　㈢起訴書犯罪事實欄一雖記載被告因公共危險案件，經法院判
    決判處有期徒刑3月確定，於109年10月13日易科罰金執行完
    畢等語；並於證據並所犯法條欄二記載被告為累犯，請依刑
    法第47條第1項規定加重其刑之旨，惟被告構成累犯之事實
    及應加重其刑之事項，均應由檢察官主張並具體指出證明之
    方法後，經法院踐行調查、辯論程序，方得作為論以累犯及
    是否加重其刑之裁判基礎（最高法院110年度臺上大字第566
    0號裁定意旨參照）。一般附隨在卷宗內之被告前案紀錄表
    ，係司法機關相關人員依憑原始資料所輸入之前案紀錄，僅
    提供法官便於瞭解本案與他案是否構成同一性或單一性之關
    聯、被告有無在監在押情狀等情事之用，並非被告前案徒刑
    執行完畢之原始資料或其影本，是檢察官單純空泛提出被告
    前案紀錄表，尚難認已具體指出證明方法而謂盡其實質舉證
    責任（參上開裁定理由）。是檢察官既未就累犯部分具體指
    出證明之方法，並踐行調查、辯論之程序，爰不依累犯規定
    加重其刑。
　㈣爰審酌被告於本院審理中自陳：國中畢業之智識程度，已婚
    ，育有2名子女，分別8歲、24歲，家中父母、小孩均倚賴被
    告扶養，其妻有工作，另有弟妹均已結婚，家人均同住（參
    本院卷第88頁），於偵查中陳稱：曾為油漆工，日薪約2千
    元，工作時間不定（參偵查卷第39頁反面）等家庭生活經濟
    狀況；另曾分別於97年間，因酒後駕車之公共危險案件，經
    檢察官為緩起訴處分確定，於109年間同因酒後駕車之公共
    危險案件，經本院判處罪刑確定（3次，部分已執行完畢）
    ；而其本件吐氣酒精濃度值每公升0.58毫克，酒後已有吐氣
    所含酒精濃度達每公升0.25毫克以上之情形，猶駕駛自小客
    車於道路上，漠視公眾交通安全，枉顧其他用路人之生命、
    身體、財產安全，及被告犯後坦承犯行之態度；並參考被告
    本件酒後駕車行為「違反道路交通管理事件統一裁罰基準表
    」（參考違規車種：小型車，5年內第3次以上違反）須繳納
    金額之裁量標準，本罪修正前之法定刑為2年以下有期徒刑
    （最低刑度為有期徒刑2月），得併科20萬元以下罰金等一
    切情狀，核情量處如主文所示之刑。
四、依刑事訴訟法第273條之1第1項、第299條第1項前段、第310
    條之2、第454條第1項，刑法第2條第1項前段、第185條之3
    第1項第1款（修正前），刑法施行法第1條之1第1項，判決
    如主文。
本案經檢察官吳怡盈提起公訴，檢察官陳靚蓉到庭執行職務。
中　　華　　民　　國　　111 　年　　4 　　月　　29　　日
                    刑事第六庭  法  官  呂美玲
以上正本證明與原本無異。
如不服本判決應於收受判決後20日內向本院提出上訴書狀，並應
敘述具體理由。其未敘述上訴理由者，應於上訴期間屆滿後20日
內向本院補提理由書( 均須按他造當事人之人數附繕本) 「切勿
逕送上級法院」。
中　　華　　民　　國　　111 　年　　4 　　月　　29　　日
                                書記官  鍾宜津

附錄論罪科刑法條：
中華民國刑法第185條之3（修正前）
駕駛動力交通工具而有下列情形之一者，處2年以下有期徒刑，
得併科20萬元以下罰金：
一、吐氣所含酒精濃度達每公升零點二五毫克或血液中酒精濃度
    達百分之零點零五以上。
二、有前款以外之其他情事足認服用酒類或其他相類之物，致不
    能安全駕駛。
三、服用毒品、麻醉藥品或其他相類之物，致不能安全駕駛。因
    而致人於死者，處3年以上10年以下有期徒刑；致重傷者，
    處1年以上7年以下有期徒刑。
曾犯本條或陸海空軍刑法第54條之罪，經有罪判決確定或經緩起
訴處分確定，於五年內再犯第1項之罪因而致人於死者，處無期
徒刑或5年以上有期徒刑；致重傷者，處3年以上10年以下有期徒
刑。